【裁判字號】    96,聲再,6
【裁判日期】    970313
【裁判案由】    聲請再審
【裁判全文】
臺灣臺中地方法院民事裁定  96年度聲再字第6號
    聲請人    乙○○○
    相對人    甲○○
上列當事人間聲請再審事件，再審聲請人對於民國96年9月29日
本院96年度聲再字第4號確定裁定，聲請再審，本院裁定如下：
    主    文
聲請駁回。
聲請程序費用由聲請人負擔。
    理    由
一、按對於確定裁定聲請再審，依民事訴訟法第507條準用同法
    第501條第1項第4款之規定，必須表明再審理由。所謂表明
    再審理由，必須指明確定裁定有如何合於法定再審事由之具
    體情事始為相當，倘僅泛言有何條款之再審事由，無具體情
    事者，仍難謂已合法表明再審事由，有最高法院64年度台聲
    字第76號判例可資參照。又對於確定裁定聲請再審，非主張
    該裁定有民事訴訟法第496條第1項所列各款情形之一者，不
    得為之，倘僅對前訴訟程序之確定裁判有所指摘，並未表明
    上開確定裁判有何法定再審原因，其再審之聲請，自難認為
    合法，最高法院亦著有69年度台聲字第123號判例可資參照
    。
二、本件再審聲請人係就民國96年9月29日本院96年度聲再字第4
    號確定裁定聲請再審，是本件僅得就本院96年度聲再字第4
    號確定裁定之聲請再審有無理由為判斷。
三、本件聲請再審意旨如附件民事聲請再審狀（十二）所示。但
    查其中「述及」本院96年度聲再字第4號確定裁定指摘之內
    容，茲將原文照錄如下：「查；1.再審原告在民國95年1月
    10日既提【民事聲請迴避狀】在『附件一』。綜觀再審原告
    於民國96年7月17日續提‧‧民事聲請再審狀（十一）聲請
    再審事實及理由八載；查：2.九十六年度聲再字第3號之民
    事裁定駁回審判長許冰芬，‧‧‧計四次裁定系爭確定界址
    之訴。並無臺灣臺中地方法院民事（96年度聲再字第4號）
    再審之聲請駁回（理由二）民事訴訟法第32條第7款關於
    法官應自行迴避之規定，‧‧‧指有違反上開法條之規定，
    依同法第496條第1項第4款規定聲請再審云云。‧‧‧臺灣
    臺中地方法院民事（96年度聲再字第4號）再審聲請駁回承
    審法官並未依法審理卷證杜撰（依同法第496條第1項第4款
    規定聲請再審云云。‧‧‧）與再審原告聲請狀所訴求之事
    實理由不相干之法規駁回理由，引據失當；居心可議！」、
    「96年度聲再字第4號審案（民事聲請再審十一狀96/7/17陳
    狀）法官並未審查聲請人於96年7月3日呈院民事調查證據聲
    請狀。亦；未審聲再字第10號聲請再審調查庭，7月5日上午
    8時55分接受審訊，筆錄略載‧‧「轉96年度聲再字第3號參
    酌‧‧‧‧」。憑空杜撰（依同法第496條第1項第4款規定
    聲請再審云云。‧‧‧）與再審原告聲請狀所訴求之事實理
    由不相干之法規，植栽於駁回理由，引據失當；違背所司職
    權！」等語。惟查：
  (一)再審聲請人就上開對於本院96年度聲再字第4號確定裁定指
    摘之內容，並未依民事訴訟法第507條準用同法第501條之規
    定，具體表明其再審理由亦即合於同法第496條第1項各款之
    法定再審原因。
  (二)且本院96年度聲再字第4號確定裁定於理由欄第一項已載明
    ：「本件再審聲請人係就本院民國96年7月3日96年度聲再字
    第3號確定裁定聲請再審，是本件僅得就本院96年度聲再字
    第3號確定裁定之聲請再審有無理由為判斷。」，而參閱卷
    附之「民事聲請再審狀（十一）第2頁所載：『再審原告聲
    請再審』自案號‧‧93年度再易字第26號起，至再審原告，
    於九十六年七月十一日收臺灣臺中地方法院96年度聲再字第
    3號再審駁回訖，詳閱駁回理由不服，聲明再審駁回裁定廢
    棄在卷。依法聲請再審。八、查：‧‧‧2.九十六年度聲再
    字第3號之民事裁駁回審判長法官許冰芬，即臺灣臺中地方
    法院92年度簡上字234號確定判決之審判長，並為93年度再
    易字第44號、94年度再易第41號審判長，計四次裁定系爭確
    定界址之訴」等語，足見再審原告於本院96年度聲再字第4
    號裁定，確就96年度聲再字第3號裁定之審判長法官許冰芬
    ，能否參與裁判有所質疑，故本院96年度聲再字第4號確定
    裁定就聲請人所質疑之部分予以判斷，自無不合。
  (三)此外，聲請人除上開指摘外，其餘部分均非針對本院96年度
    聲再字第4號確定裁定，非本裁定審酌之範圍，再予敘明。
四、綜合上述，本件再審聲請為不合法，依民事訴訟法第第95條
    、第78條，裁定如主文。
中    華    民    國    97    年    3    月    13    日
                  民事第二庭    審判長法  官  許秀芬
                                      法  官  林宗成
                                      法  官  王邁揚
正本係照原本作成
不得抗告。
中    華    民    國    97    年    3    月    13    日
                                      書記官


司法院資訊處製作；財團法人民間司法改革基金會備份。
